【裁判字號】    89,易,164
【裁判日期】    890518
【裁判案由】    竊盜
【裁判全文】
台灣苗栗地方法院刑事判決                          八十九年度易字第一六四號
    公  訴  人  臺灣苗栗地方法院檢察署檢察官
    被      告  丙○○
右列被告因竊盜案件，經檢察官提起公訴（八十八年度偵字第五七六六號），本院判
決如左：
    主  文
丙○○竊盜，處有期徒刑壹年。
扣案之十字弓棉弦壹條沒收。
    事  實
一、丙○○意圖為自己不法之所有，於民國八十八年十一月二十四日上午六時三十分
    在苗栗縣造橋鄉平興村山區，見在上址山區已有不詳姓名年籍之成年人於不詳時
    間所架設竊取賽鴿用之網，其在網邊徘徊，見該網鴿上已有賽鴿落網，即降網竊
    取網中所捕獲之鴿，再升網等待賽鴿落網，反覆為之，並以行動電話0000000000
    號與山凹處另一不詳姓名年籍之成年人講話聯絡，竊取之賽鴿，藏之於草堆中，
    嗣為擔任上午六時至八時之網鴿勤務，苗栗縣警察局竹南分局造橋分駐所員警甲
    ○○、吳維德見狀，因丘陵地，高低起伏，不易逮捕，在等待三小時之久，見其
    降網欲下山時，始前往攔截，並距離二、三公尺之時掏槍出聲阻止其逃走，丙○
    ○回頭見狀仍緊急滾落山坡，騎野狼機車逃匿，經前開員警請求支援，於三分鐘
    後，於苗栗縣造橋鄉○○村○○道路為保警徐錦保會同守望相助隊員攔檢查獲逮
    獲，丙○○身上有草之痕跡，手上皮膚受有絲絲紅色擦傷，並扣得鴿網一張，被
    害人乙○○所有於同年月日上午六時許，在頭份交流道訓練飛行價值新台幣十萬
    元帶有腳環之賽鴿五隻，十字弓一支，箭十七枝，十字弓綿弦一條，上開賽鴿五
    隻及十字弓、箭十七支均在前開山上鴿網下查獲，十字弓棉弦在被告皮包中查獲
    。
二、案經被害人乙○○訴請苗栗縣縣警察局竹南分局報告台灣苗栗地方法院檢察官偵
    查起訴。
            理  由
一、訊據被告丙○○固承認有於是日至上開地點，惟否認有竊盜之犯行，辯稱伊查獲
    當日晚上十二時至清晨六時，以新台幣六千元代價，在台中與美容院服務生高牡
    丹在一起，查獲當日係要與友人一起去打獵，先去探山豬或野兔的痕跡，約上午
    七時二十分許至達現場，八時四十分回來，沒有養過鴿子，不知道架網竊取賽鴿
    之事，在皮包中查獲十字棉弦是在山中撿到的，更未看到甲○○、吳維德二人等
    語云云。經查證人即當日值勤之警員甲○○於偵查中結證稱當天上午六時至八時
    許，天已亮了，前往取締時看到被告身穿藍色牛仔褲、灰色上衣，在網下走來走
    去，當時網上尚有三隻鴿子，伊距離被告約有三、四十公尺，後來靠近被告約二
    、三公尺並掏槍要他不要動，被告回頭看見就滾下山坡逃匿，聽到機車發動聲，
    其等呼叫同事徐錦保才攔到被告等語（見偵查卷第三十六頁）；另證人即當日值
    勤之警員吳維德亦到庭結證稱伊去時有看到被告在網下來回走動，到九時許被告
    要降網捉鳥時，才靠近取締，當時網上有三隻鴿子，見被告逃走有呼叫同事攔截
    ，並告知被告之穿著等語；又證人徐錦保於偵查中結證稱伊與守望相助隊員於距
    上開地點約三百公尺處遇到被告，伊看到被告騎野狼機車，且很喘，神情緊張，
    且答話時很緊張等語，顯證在上開時地網前竊取賽鴿之男子為被告無誤，並有被
    害人乙○○指述賽鴿失竊情節相符，復有扣案之鴿網一張、賽鴿五隻、十字弓棉
    弦，及贓物認領保管單附於偵查卷可證，本案事證明確，被告犯行堪以認定。
二、至被告辯稱皮包中查獲之十字弓棉弦係在山中撿拾，經查獲警員目視比對該棉弦
    與在山上鴿網前查獲之十字弓之弦長、顏色均相符，顯見被告曾經過前開鴿網路
    中，始有撿拾十字棉弦之機會，被告堅稱未到鴿網山區附近，與事實不符。再被
    告堅稱未養賽鴿，而其所使用台灣大哥大000000000號行動電話，經由通聯電話
    得知上開行動電話曾與（05）633851、（04）0000000、（04）0000000等賽鴿協
    會放鴿車之電話號碼聯絡，有通聯紀錄在卷可按，被告於本院審理中改稱借予朋
    友使用，前後陳述不一，顯事後卸責之詞。次查被告辯稱查獲當日凌晨十二時與
    六時止與高牡丹在台中，然此證明查獲當日其無法於早上七點以前不在場之證人
    ，在警訊及偵查中均未曾見被告要求出庭應訊作證，而在審理多次後要求傳訊，
    而該證人在審理中到庭結證僅稱：被告十二時至六時與伊一起在水湳工作地點等
    語，所證尚無法證明，被告無法於查獲當日早上七點到達苗栗縣造橋鄉平興村山
    區及未竊取賽鴿。末查被告查獲當日身著灰色上衣藍色牛仔褲，有查獲警員甲○
    ○、吳維德於偵查中或查獲報告陳稱明確，並為被告於警訊中供述明確（偵查卷
    第十三頁背面第五行），然被告於審理中卻翻異前詞改稱係穿著黑色上衣、咖啡
    色外套等情，顯見被告為達脫罪之目的，多次陳述，與事實不符，是被告所辯，
    顯係卸責之詞，不足採信。，
三、核被告所為係犯刑法第三百二十條第一項第一款之竊盜罪嫌。爰審酌被告利用他
    人所架設鴿網竊取飛行中賽鴿、所生危害及犯後飾詞狡辯之態度及檢察官以被告
    竊取賽鴿違反保育行為，造成治安不良，有損國家聲譽，請求從重量刑等一切情
    狀，量處如主文所示之刑，以資警惕。
四、又扣案十字弓棉弦為供犯罪所用且為被告撿拾所有，業據其於偵審中陳述明確，
    爰依刑法第三十八條第一項第二款諭知沒收。至其餘扣案之行動電話一支、鴿網
    一張、十字弓一支、箭十七支均非被告所有，業據被告於偵審中供數明確，不能
    諭知沒收，併此敘明。
據上論斷，應依刑事訴訟法第二百九十九條第一項前段、刑法第三百二十條第一項、
第三十八條第一項第二款，罰金罰緩提高標準條例第一條前段判決如主文。
本案經檢察官蔡宗熙到庭執行職務。
中    華    民    國    八十九    年      五      月       十八        日
                                  台灣苗栗地方法院刑事庭
                                      法  官  張  珈  禎
右正本證明與原本無異。
如不服本判決，應於送達後十日內向本院提出上訴狀(須附繕本)，上訴於台灣高等
法院台中分院。
                                      書記官  楊  慧  萍
中    華    民    國    八十九    年     五       月      二十二      日
附錄論罪科刑法條
刑法第三百二十條第一項
意圖為自己或第三人不法之所有，而竊取他人之動產者，為竊盜罪，處五年以下有期
徒刑、拘役或五百元以下罰金。


司法院資訊處製作；財團法人民間司法改革基金會備份。
